【裁判字號】    92,易,985
【裁判日期】    920528
【裁判案由】    妨害公務
【裁判全文】
臺灣板橋地方法院刑事判決                          九十二年度易字第九八五號
    公  訴  人  臺灣板橋地方法院檢察署檢察官
    被      告  丙○○
右列被告因妨害公務案件，經檢察官提起公訴（九十二年度偵字第三五００號），本
院判決如左：
    主  文
丙○○對於公務員依法執行職務時，施強暴，累犯，處拘役伍拾日，如易科罰金，以
參佰元算壹日。
    事  實
一、丙○○前於民國八十九年間因違反毒品危害防制條例案件，經本院板橋簡易庭判
    處有期徒刑四月確定，於九十年九月十日易科罰金執行畢；復於九十一年間因竊
    盜案件，經本院判處有期徒刑三月確定，於九十一年十月二十四日執行完畢。仍
    不知悔改，於九十一年十二月二十六日晚上七時二十分許，因涉嫌竊盜案件而經
    警移送臺灣板橋地方法院檢察署（下稱地檢署）偵辦，在地檢署候訊室中，經法
    警邱顯德搜身時，發現其身上有疑似新台幣（下同）五百元偽鈔一張，法警乙○○（起訴書誤載為邱顯德）即將該鈔票拍照存證，並請丙○○簽名時，丙○○突
    然將該鈔票吞下，法警乙○○見狀隨即將手伸入丙○○口中，欲將該鈔票掏出，
    法警甲○○與另一、二不詳姓名法警見狀亦從後將丙○○拉住幫忙處理，詎丙○○明知該等法警正在執行職務，竟拒配合張開嘴巴，並掙扎抗拒，復突然以口咬
    乙○○，同時與甲○○發生拉扯，而以此方式對依法執行職務之公務員施以強暴
    ，致使乙○○之右手拇指及甲○○之右手指縫分別受傷流血（傷害部分均未據告
    訴），後經法警等人將丙○○上戒具，始將之制服。（另前揭疑似偽鈔之五百元
    鈔票一張，經法警自丙○○口中掏出後，已呈殘渣狀態，無法送鑑定是否確為偽
    鈔，未經檢察官偵處）。
二、案經地檢署檢察官自動檢舉偵查起訴。
    理  由
一、訊據被告丙○○固坦承於右揭時、地造成地檢署法警乙○○、甲○○等人受傷等
    情，惟否認有何有害公務之犯行，並辯稱：當時法警邱顯德並未從其身上搜出疑
    似五百元偽鈔，伊不知偽鈔係何人所有，且當時伊因施用安非命致身智不清，不
    知是否出口咬傷法警或與法警拉扯云云。經查：右揭事實，業據被告於偵查中坦
    承不諱，核與證人即地檢署法警乙○○、甲○○於偵查、本院調查中證述之情節
    相符，另證人即當時同在候訊室之人犯丁○○於本院調查中亦證述當時法警要求
    被告吐出東西時，被告一直在掙扎抗拒等情，且有法警乙○○書立之報告一件、
    疑似伍百元偽鈔、法警乙○○、甲○○受傷流血照片共四幀附卷可稽。另被告因
    涉犯竊盜案件經警移送地檢署檢察官偵辦時，對檢察官之訊問皆能對答如流，此
    有該日訊問筆錄可稽，且其後復能明確抗辯該疑似偽鈔非其所有，足見其意識尚
    清楚，非陷於無法辨識之程度，主觀上顯有妨害公務之犯意甚明，是其所辯不知
    是否出口咬傷法警或與法警拉扯乙節，應係卸責之詞，不足採信。罪證明確，被
    告犯行堪以認定。
二、查被告對於依法執行職務之公務員，以口咬或拉扯之方式施以強暴，致公務員受
    傷之行為，核係觸犯刑法第一百三十五條第一項之對於公務員依法執行職務時，
    施強暴罪。末查：被告前於八十九年間因違反毒品危害防制條例案件，經本院板
    橋簡易庭判處有期徒刑四月確定，於九十年九月十日易科罰金執行畢；復於九十
    一年間因竊盜案件，經本院判處有期徒刑三月確定，於九十一年十月二十四日執
    行完畢，此有臺灣高等法院被告全國前案紀錄表在卷足稽，其受有期徒執行完畢
    後五年以內再犯有期徒刑以上之本罪，為累犯，應依刑法第四十七條規定加重其
    刑。爰審酌被告之品行、智識程度、犯罪之目的、以口咬及拉方式作為施強暴之
    手段，對公權力及執法人員所造成之危害程度，以及被告犯罪後之態度等一切情
    狀，量處如主文所示之刑，以示懲儆，並諭知易科罰金之折算標準。
據上論斷，應依刑事訴訟法第二百九十九條第一項前段，刑法第一百三十五條第一項
、第四十七條、第四十一條第一項前段，罰金罰鍰提高標準條例第一條前段、第二條
，判決如主文。
本案經檢察官蔡顯鑫到庭執行職務。
中      華      民      國    九十二    年      五      月    二十八    日
                                      臺灣板橋地方法院刑事第五庭
                                          法  官  趙義德
右正本證明與原本無異。
如不服本判決，應於判決送達後十日內，向本院提出上訴狀。
                                          書記官  陳秀慧
中      華      民      國    九十二    年      五      月    二十八    日
附錄本案論罪科刑法條全文：
刑法第一百三十五條第一項：
對於公務員依法執行職務時，施強暴脅迫者，處三年以下有期徒刑、拘役或三百元以
下罰金。


司法院資訊處製作；財團法人民間司法改革基金會備份。
